【裁判字號】    99,訴,840
【裁判日期】    990720
【裁判案由】    毒品危害防制條例
【裁判全文】
臺灣高雄地方法院刑事判決               99年度訴字第645號
公  訴  人  臺灣高雄地方法院檢察署檢察官
被      告  甲○○
選任暨指定
辯  護  人  王世宗   律師
被      告  黃雅雪
指定辯護人  沈志祥   律師
被      告  蔡志鵬
選任辯護人  洪條根   律師
上列被告等因違反毒品危害防制條例案件，經檢察官提起公訴（
98年度偵字第18390 號），及追加起訴（99年度偵續字第153 號
），本院合併審理，並合併判決如下：
    主  文
甲○○共同販賣第一級毒品，累犯，處有期徒刑捌年。未扣案共
同販賣第一級毒品所得新臺幣伍佰元，與黃雅雪連帶沒收，如全
部或一部不能沒收時，以其等財產連帶抵償之；扣案如附表一編
號(四)、(十四)所示之物均沒收銷燬之，附表一編號(九)、(十二)所示之物均
沒收。又販賣第二級毒品未遂，累犯，處有期徒刑參年拾月。未
扣案販賣第二級毒品所得新臺幣壹仟元，沒收之，如全部或一部
不能沒收時，以其財產抵償之；扣案如附表一編號(五)所示之物沒
收之。應執行有期徒刑拾年陸月。未扣案之販賣毒品所得新臺幣
壹仟伍佰元，均沒收，如一部或全部不能沒收時，其中新臺幣壹
仟元，以其財產抵償之；其中新臺幣伍佰元，以其與黃雅雪之財
產連帶抵償之，扣案如附表一編號(四)、(十四)所示之物均沒收銷燬之
，附表一編號(五)、(九)、(十二)所示之物均沒收。
黃雅雪共同販賣第一級毒品，累犯，處有期徒刑捌年。未扣案共
同販賣第一級毒品所得新臺幣伍佰元，與甲○○連帶沒收，如全
部或一部不能沒收時，以其等財產連帶抵償之；扣案如附表一編
號(四)、(十四)所示之物均沒收銷燬之，附表一編號(九)、(十二)所示之物均
沒收。
蔡志鵬共同販賣第一級毒品，處有期徒刑拾伍年陸月。未扣案共
同販賣第一級毒品所得新臺幣伍佰元，與甲○○、黃雅雪連帶沒
收，如全部或一部不能沒收時，以其等財產連帶抵償之。扣案如
附表一編號(四)、(十四)所示之物均沒收銷燬之，附表一編號(五)、(十二)所
示之物均沒收。
    事  實
一、甲○○前於民國95年間因施用毒品、竊盜等案件，經本院分
    別以95年度訴字第1883號、95年度簡字第4187、4198號判決
    判處有期徒刑1 年、6 月、3 月，並經本院裁定應執行有期
    徒刑1 年7 月確定，嗣經本院以96年度聲減字第5631號裁定
    減刑及定應執行刑為應執行有期徒刑9 月15日，於96年12月
    24日縮刑期滿執行完畢；黃雅雪於94年間因施用毒品案件，
    經本院以94年度訴字第588 號判決判處有期徒刑8 月、4 月
    ，應執行有期徒刑10月確定，於96年6 月4 日縮短刑期假釋
    出監，甫於96年10月18日假釋期滿未經撤銷視為執行完畢。
二、甲○○與黃雅雪係同居男女朋友，詎均不知悔改，均明知海
    洛因係毒品危害防制條例第2 條第2 項第1 款所列之第一級
    毒品，不得非法持有、販賣，竟仍共同基於販賣第一級毒品
    海洛因以營利之犯意聯絡，由甲○○、黃雅雪先向綽號「叔
    仔」、「土豆財」之成年男子郭進財（另案偵辦）販入數量
    不詳之海洛因後，再由甲○○以行動電話門號0000000000號
    為聯絡工具，嗣98年3 月23日14時58分許，甲○○接獲吳宗
    修以0000000000號行動電話表示要購買第一級毒品海洛因新
    臺幣（下同）500 元之來電，甲○○乃交由黃雅雪，由黃雅
    雪於同日15時10分許，在高雄市楠梓區國昌國中後門，交付
    海洛因1 包給吳宗修，並收取吳宗修交付之500 元。
三、甲○○明知甲基安非他命為毒品危害防制條例第2 條第2 項
    第2 款所列之第二級毒品，不得非法持有、販賣，竟基於販
    賣第二級毒品甲基安非他命以營利之犯意，於98年2 月26日
    13時31分許、同日13時37分許、同日17時39分許，甲○○所
    使用之0000000000號行動電話門號接獲劉政巖以0000000000
    號行動電話門號，表示欲購買1000元甲基安非他命之來電，
    雙方約定98年2 月26日17時50分許，在高雄縣梓官鄉○○路
    「新光大樓」前進行毒品交易，惟屆至交易時間，甲○○乃
    向劉政巖收取1000元價款，卻因貨源問題，遲遲未將甲基安
    非他命依約交付給劉政巖而未遂。
四、蔡志鵬明知海洛因係毒品危害防制條例第2 條第2 項第1 款
    所列之第一級毒品，不得非法持有、販賣，竟仍與甲○○、
    黃雅雪（該2 人此部分所涉98年2 月20日販賣海洛因予黃志
    鴻部分經檢察官另案起訴，並經本院98年度訴字第670 號判
    決）共同基於販賣第一級毒品海洛因以營利之犯意聯絡，由
    甲○○、黃雅雪先向綽號「叔仔」、「土豆財」之成年男子
    郭進財（另案偵辦）販入數量不詳之海洛因後，再由甲○○
    以0000000000行動電話門號為聯絡工具，嗣98年2 月20日13
    時53分許，甲○○接獲黃志鴻以0000000000號行動電話表示
    要購買第一級毒品海洛因500 元之來電，甲○○乃將海洛因
    交付蔡志鵬，由蔡志鵬於同日14時許，在高雄線梓官鄉垃圾
    場附近，交付海洛因1 包給黃志鴻，並收取黃志鴻交付之50
    0 元。
五、嗣98年4 月1 日15時15分許，經警持搜索票在甲○○、黃雅
    雪位於高雄巿楠梓區○○街85號租屋處搜索，並扣得附表一
    所示之物，而查悉上情。
六、案經高雄巿政府警察局移請臺灣高雄地方法院檢察署檢察官
    偵查起訴。
    理  由
壹、證據能力方面
一、本判決所引用之證據資料（詳後引證據），除下列一至四所
    述外，其中傳聞證據部分，縱無刑事訴訟法第159 條之1 至
    第159 條之4 或其他規定之傳聞證據例外情形，亦因被告3
    人、辯護人、檢察官或同意可作為證據使用（A3卷第93頁反
    面，A2卷第60至61頁、第86頁，C3卷第47頁），或未聲明異
    議，依刑事訴訟法第159 條之5 第1 項、第2 項之規定，本
    院審酌該證據作成並無違法或不當之情況，認為適當作為證
    據，應得為證據。至本判決未引用之證據，既未經援引為認
    定犯罪事實有無之基礎，爰不逐一論述該等證據之證據能力
    ，附此敘明。
二、甲○○、黃志鴻、劉政巖於警詢之陳述有證據能力
    被告以外之人於檢察事務官、司法警察官或司法警察調查中
    所為之陳述，與審判中不符時，其先前之陳述具有較可信之
    特別情況，且為證明犯罪事實存否所必要者，得為證據，刑
    事訴訟法第159 條之2 定有明文。查：甲○○、黃志鴻、劉
    政巖於本院審理中之結證，與其等於警詢中之陳述相異，本
    院審酌黃志鴻自陳警詢時並未遭受刑求、逼供（A3卷第85頁
    ），且並無證據足認甲○○、劉政巖遭到強暴、脅迫、詐欺
    或其他不正方法之對待，致影響其等陳述之任意性，又其等
    警詢之陳述較接近案發時點，記憶應較為清晰，復因當時尚
    未面對被告之質疑，心理壓力較小，應認具有較可信之特別
    情況，又為證明犯罪事實存否所必要，依上揭規定，其等於
    警詢中之證言具有證據能力，至該陳述是否可採，要屬證明
    力之問題，與證據能力之判斷無涉。
三、甲○○於偵查中之陳述有證據能力
    刑事訴訟法第158 條之3 規定：「證人、鑑定人依法應具結
    而未具結者，其證言或鑑定意見，不得作為證據。」所謂「
    依法應具結而未具結者」，係指檢察官或法官依刑事訴訟法
    第175 條之規定，以證人身分傳喚被告以外之人到庭作證，
    或雖非以證人身分傳喚到庭，而於訊問調查過程中，轉換為
    證人身分為調查時，此時該供述之身分為證人，則檢察官、
    法官自應依本法第186 條有關具結之規定，命證人供前或供
    後具結，其陳述始符合第158 條之3 之規定，而有證據能力
    。若非以證人身分傳喚，而以共同被告身分傳喚到庭為訊問
    時，其身分既非證人，即與「依法應具結」之要件不合，縱
    未命其具結，純屬檢察官或法官調查證據職權之適法行使，
    當無違法可言（最高法院98年度臺上字第6387號判決參照）
    。查：甲○○於檢查官訊問時所為陳述，係以被告身分而為
    陳述，其身分既非證人，揆諸前開說明，即與依法應具結之
    情形有異，應認為有證據能力。
四、有偵查犯罪職權之公務員，依通訊保障及監察法規定聲請核
    發通訊監察書所監聽之錄音內容，為實施刑事訴訟程序之公
    務員依法定程序取得之證據，又依該監聽錄音譯成文字，其
    所作成之譯文，乃監聽錄音內容之顯示，為學說上所稱之派
    生證據，倘當事人對於該譯文內容之同一性或真實性發生爭
    執或有所懷疑時，法院固應依刑事訴訟法第165 條之1 第2
    項規定勘驗該監聽之錄音踐行調查證據程序，使之忠實再現
    以確保內容之真實、同一；惟當事人如已承認該錄音譯文之
    內容屬實，或對於該譯文之內容並無爭執，而法院復已就該
    譯文依法踐行調查證據程序者，該通訊監察之譯文，自亦有
    證據能力，且與播放錄音有同等價值（最高法院97年度臺上
    字第2023號判決參照）。查：高雄市政府警察局刑警大隊自
    98年1 月15日起至98年4 月1 日止，對甲○○所使用之0000
    000000號行動電話實施通訊監察；自98年3 月13日起至98年
    4 月10日止，對甲○○所使用之0000000000號行動電話實施
    通訊監察乙節，係經本院核發98聲監字第65、219 、420 號
    、98年聲監續字第357 、596 、597 號通訊監察書准予監聽
    （B4卷第52至63頁），為合法之通訊監察，在通訊監察期間
    取得甲○○以上述行動電話與交易對象對話之錄音，並無違
    法取證之瑕疵，依此核發之通訊監察書所監聽之譯文，業經
    被告、辯護人、檢察官就各該監聽譯文所示對話內容之真正
    均不爭執，監聽譯文所表彰依法律規定程序所取得之語音證
    物內容，具有證據能力。
五、錄影監視畫面、相片等物，均係利用機械力攝錄畫面後，再
    將該等畫面客觀、自然呈現之物，此與「供述證據」係供述
    者對於有關體驗之事實，經由知覺、記憶、表現、敘述或敘
    述性動作等過程予以傳達者自為不同，其本質上屬物證之一
    種，非屬供述證據，不適用傳聞法則。是本件卷附之98年2
    月20日現場跟監錄影翻拍相片（A1卷第88頁，A3卷第46至48
    頁），既與本件犯行有相當關聯性，且非不法取得，應具有
    證據能力。
貳、實體方面
一、訊據被告甲○○、黃雅雪對於犯罪事實欄二所載共同販賣第
    一級毒品海洛因予吳宗修之犯行均坦承不諱，核與吳宗修於
    警詢、偵訊證述之情節相符（A1卷第76至79頁，A1卷第107
    至108 頁），並有附表二編號(一)之通訊監察譯文及跟監錄影
    翻拍照片在卷可稽（A1卷第88頁），復有高雄市政府警察局
    扣押筆錄及扣押物品目錄表（B1卷第1 至4 頁）、附表一鑑
    定結果欄所示鑑定書在卷可佐，是甲○○、黃雅雪對於犯罪
    事實欄二所載共同販賣海洛因予吳宗修之自白核與事實相符
    ，應堪採信。
二、訊據甲○○否認有何犯罪事實欄三所載販賣第二級毒品甲基
    安非他命予劉政巖而未遂之犯行，並辯稱：我是與劉政巖講
    好每人各出1000元合資購買甲基安非他命，不是販賣云云（
    C3卷第46頁）。經查：
  (一)證人劉政巖於警詢、偵訊及本院審理時證稱：0000000000是
    我的電話，附表二編號(二)所示通話內容是我和甲○○的通話
    ，我稱呼甲○○「大胖」（台語），硬的是指甲基安非他命
    ，該通話是我要跟甲○○購買1000元甲基安非他命，我不是
    跟他合資，甲○○沒有說要跟我合資買甲基安非他命。當天
    我與甲○○有在高雄縣梓官鄉○○路新光大樓前面見面，我
    拿1000元給甲○○，他說他有辦法幫我調甲基安非他命，他
    沒有說要跟何人調，也沒有說要去何處調，後來我那天沒有
    拿到甲基安非他命，因為在新光大樓附近，他叫我拿1 千元
    給他，叫我回家等，結果我在家等，沒有等到人，我在附近
    找也找不到人，我打電話他也不接，就失蹤了。甲○○不可
    能讓我一起去拿毒品，可能怕我知道他的上游等語明確（A1
    卷第71至74頁，A1卷第108 至109頁，A3卷第91至93頁）。
  (二)又觀之附表二編號(二)所示通話內容，劉政巖於密接之時間內
    ，陸續與甲○○聯絡，並於通話中談及數量、地點及相關毒
    品之暗語；劉政巖證述之情節與通訊監察譯文內容相符，亦
    符合買賣毒品之模式；又販賣與購買毒品者間，有其互相依
    存及信任關係存在，如有任何怨隙之產生，為避免遭報復檢
    舉，應無再維持買賣關係之可能，從劉政巖與甲○○通訊監
    察譯文觀之，語氣平和亦無任何衝突、抱怨之情形，顯然於
    通訊監察期間，雙方並無嫌隙之狀況發生，勾稽上揭情形以
    觀，劉政巖證述於犯罪事實欄三所示之時間、地點向甲○○
    購買甲基安非他命而未遂之事實，應堪有據。
  (三)另依附表二編號(二)所示通話內容（A1卷第82頁）觀之，98年
    2 月26日13時31分許，劉政巖以其使用之0000000000行動電
    話門號撥打甲○○所使用之0000000000號行動電話，2 人通
    話後，劉政巖直接問：「你那邊硬的（指甲基安非他命）還
    有嗎？」，甲○○直接回答：「有啊」；2 人旋即於同日13
    時37分再次通話，通話內容係劉政巖要求甲○○逕將甲基安
    非他命送至劉政巖家裡，但因甲○○無機車可使用而作罷；
    嗣2 人再於同日17時39分通話，該次通話中2 人約定地點，
    並確認甲基安非他命之量等節，該日通話內容，均為證人劉
    政巖主動撥打，並向甲○○約定拿取甲基安非他命之地點，
    全然未提及關於共同購買毒品之金額、個人出資、分配數量
    等「合資」之情，亦與一般合資之聯絡應係取得毒品後，再
    向合資之一方聯絡，分配拿取毒品之情形有所不同，是甲○
    ○所辯，顯為卸責之詞，諉無可採。
三、訊據被告蔡志鵬否認有何犯罪事實欄四所載共同販賣第一級
    毒品海洛因予黃志鴻之犯行。經查：
  (一)證人黃志鴻於警詢時證稱：附表二編號(五)所示通話內容是我
    與甲○○的通話，我要向甲○○購買500 元海洛因，講完電
    話後在梓官鄉的垃圾場內有交易成功，是甲○○叫1 名我不
    認識的男子拿給我的，經我指認該男子即蔡志鵬，我交付50
    0 元給蔡志鵬等語明確（A1卷第63至68頁）；甲○○於警詢
    時亦證稱：附表二編號(三)是我與黃志鴻的對話，黃志鴻要跟
    我拿海洛因，該段通話中我說「我叫人拿過去」，我是要叫
    「莫仔」拿過去；附表二編號(四)是我與「莫仔」之對話，是
    我叫「莫仔」送海洛因過去，通話中我說「賣魚的」是指黃
    志鴻，因為我身上沒有海洛因，所以才叫「莫仔」送。警方
    提示98年2 月20日下午在高雄縣梓官鄉垃圾場監視錄影帶翻
    拍照片中騎乘車牌號碼OLH-596 號重型機車之男子即「莫仔
    」，「莫仔」為蔡志鵬等語（A1卷第21至26頁），互核相符
    。此外，並有附表二編號(三)、(四)、(五)所示之通訊監察譯文，
    及98年2 月20日下午梓官垃圾場跟監錄影翻拍照片在卷可佐
    （A1卷第29、82頁，A3卷第46至48頁），是蔡志鵬犯罪事實
    欄四所載共同販賣第一級毒品海洛因之犯行，堪以認定。
  (二)黃志鴻於本院審理時雖改證稱：我認識甲○○，不認識蔡志
    鵬，我施用海洛因5 、6 年，海洛因都跟甲○○買，沒有跟
    別人買過，我都是買500 元。以前我都去甲○○家找他，98
    年2 月20日我和甲○○約在梓官鄉垃圾場那邊拿海洛因，我
    出發到垃圾場前跟甲○○有電話聯絡過，甲○○在電話中有
    說我過去就有人在那邊，但沒有說何人要拿海洛因給我，我
    事前不知道要拿海洛因給我的是何人，我到了垃圾場只看到
    蔡志鵬1 人，沒有看到其他人，我沒有打電話問甲○○，蔡
    志鵬是否他叫來的人，也沒有跟蔡志鵬說話，因為不認識蔡
    志鵬，不敢拿，所以我就騎走，就沒有拿海洛因。當天那天
    我毒癮發作，不舒服，想說趕快喝美沙冬才不會不舒服，我
    騎去左營海軍總醫院喝美沙冬，沒有去找甲○○拿海洛因。
    我從梓官垃圾場騎機車到左營海軍總醫院快一點約10幾分鐘
    ，從梓官垃圾場騎快一點到甲○○家不到10分鐘等語（A3卷
    第83頁反面至第90頁反面）；甲○○於本院審理時改證稱：
    我認識蔡志鵬，我們是鄰居，我平常都稱呼蔡志鵬「莫仔」
    。我販賣毒品，都是要買的人打電話過來，我拿去給他們，
    沒有叫別人送過毒品。98年2 月20日該次，黃志鴻要買500
    元海洛因，我跟黃志鴻約定交易地點是梓官鄉路邊的1 個垃
    圾場，我打電話給蔡志鵬叫他拿海洛因去垃圾場給黃志鴻，
    黃志鴻與蔡志鵬不熟，之後黃志鴻又回來找我拿毒品。本來
    叫蔡志鵬送過去，結果因為蔡志鵬與黃志鴻不熟，所以蔡志
    鵬沒有送過去。附表二編號(四)的監聽譯文是我與蔡志鵬的通
    話內容，當天蔡志鵬有先過來我那邊，他走了後，我才打電
    話給蔡志鵬，要蔡志鵬過來跟我拿海洛因送給黃志鴻，蔡志
    鵬有來拿海洛因，拿過去垃圾場要交給黃志鴻，因為黃志鴻
    與蔡志鵬不熟，不願意跟他交易，蔡志鵬又把海洛因拿回來
    還我，之後黃志鴻過來我那邊跟我說他與蔡志鵬不熟，所以
    不敢跟蔡志鵬拿海洛因，一定要我親自拿海洛因給他，所以
    他回來找我拿，我再出去我家附近，將海洛因拿給黃志鴻，
    並收受500 元等語（A3卷第76頁反面至第81頁），惟查：
  1.黃志鴻前於本院98年度訴字第670 號甲○○、黃雅雪違反毒
    品危害防制條例案件審理時結證稱：0000000000是我的電話
    ，附表二編號(五)之監聽譯文是98年2 月20日我與甲○○通話
    內容，該通電話講完後，我就過去垃圾場要交易，但是看到
    在等的人我不認識，所以我就騎機車去甲○○住處找他，並
    且跟他說，在現場等的人我不認識，我不想跟那個人交易，
    因為甲○○的母親在家，所以我後來是在垃圾場附近與甲○
    ○交易海洛因，甲○○拿毒品給我，我當場給他500 元等語
    （B5卷第27至32頁），顯與黃志鴻上開於本院審理時之結證
    內容（A3卷第83頁反面至第90頁反面）相異。
  2.甲○○於本院審理時所為之證述，關於蔡志鵬98年2 月20日
    是否曾前往梓官鄉垃圾場乙情，前後反覆；甲○○、黃志鴻
    對98年2 月20日交易過程互生齟齬；又黃志鴻出發到梓官鄉
    垃圾場之前就知道甲○○會找其他人交付海洛因乙情，有附
    表二編號(三)之通訊監聽譯文可稽，亦為黃志鴻所是認（A3卷
    第86頁），黃志鴻亦自陳當時毒癮發作，不舒服（A3卷第89
    頁），然卻未打電話向甲○○確認交付海洛因之人，亦未向
    獨自1 人處於垃圾場之蔡志鵬詢問是否係甲○○指派至該處
    者，又未前往距離較近之甲○○家中購買海洛因，反而騎機
    車到較遠距離之海軍總醫院服用美沙冬，則甲○○、黃志鴻
    於本院審理時所為上開證述，顯然違反常理。
  3.依上，黃志鴻、甲○○於本院審理時，關於黃志鴻於98年2
    月20日未曾與蔡志鵬交易海洛因之證述，顯係迴護之詞，不
    足憑採。
四、販賣第一、二級毒品海洛因、甲基安非他命係違法行為，非
    可公然為之，亦無公定之價格，不論任何包裝，均可任意分
    裝增減分量，每次買賣價量，亦可能隨時依雙方間之關係深
    淺、資力、需求量及對行情之認知、來源是否充裕、查緝是
    否嚴緊，購買者被查獲時供述購買對象之可能性風險之評估
    等，因而異其標準，並機動調整，非可一概而論，是販賣之
    利得除經坦承犯行或價量俱臻明確外，委難查得實情，販賣
    之人從價差或量差中牟利方式雖異，其意圖營利之非法販賣
    行為則一致。本件雖無法判定甲○○、黃雅雪、蔡志鵬共同
    販賣海洛因，及甲○○販賣甲基安他命之實際獲利金額，然
    警方在甲○○、黃雅雪居住處所執行搜索時，既查獲供分裝
    海洛因之用之電子秤、分裝杓、夾鏈袋等物，甲○○復稱係
    染上毒癮無錢購毒而與黃雅雪共同販賣海洛因以獲取利益，
    再依海洛因、甲基安非他命價格昂貴、取得不易之性質，客
    觀上若無任何營利意圖，何須販賣，堪認甲○○、黃雅雪、
    蔡志鵬上開共同販賣第一級毒品海洛因，及甲○○販賣甲基
    安非他命之行為，確有營利意圖。
五、甲○○、黃雅雪、蔡志鵬行為後，毒品危害防制條例於98年
    5 月20日修正公布，針對當次公布之修正條文，其中第4 條
    第1 項、第17條規定，已有修正。惟因當次公布之修正條文
    ，未另訂施行日期，致其施行之日期究應依原毒品危害防制
    條例第36條所規定：「本條例自公布後六個月施行。」或依
    中央法規標準法第20條第2 項準用第13條規定「自公布或發
    布之日起算至第3 日起發生效力」，容有爭議，惟本院參照
    毒品危害防制條例於92年7 月9 日修正公布之第36條之立法
    理由謂：「(一)依修正草案第2 條第3 項規定，法務部需會同
    衛生署成立審議委員會每3 個月定期檢討調整毒品之分級及
    品項，而本次新增第四級毒品，有需要在新法施行前先經該
    審議會檢討後再調整公布，爰預留6 個月緩衝期，以利處理
    。(二)依本條例新修正之規定，有必要再訂定相關子法及修正
    相關法規，以配合本條例之施行，故亦有需要預留適當緩衝
    期，以利訂頒相關子法及相關法規之配合修正。」等語，故
    本院認該條之規定，顯係因應該次（92年7 月9 日修正）修
    正之需，始預留適當之緩衝期，自非得作為本次修正條文特
    定有施行日期之依據，是本次毒品危害防制條例之修正即應
    參照中央法規標準法第13條對於法規生效施行日之基本規範
    ，自公布日起至第3 日即98年5 月22日發生效力（司法院98
    年6 月29日院台廳刑一字第0980014643號函釋理由參照）。
    據此，本案應依刑法第2 條第1 項規定，依「從舊從輕」原
    則而為比較，爰說明如下：
  (一)甲○○、黃雅雪、蔡志鵬行為時之毒品危害防制條例第4 條
    第1 、2 項規定：「製造、運輸、販賣第一級毒品者，處死
    刑或無期徒刑；處無期徒刑者，得併科新臺幣1 千萬元以下
    罰金。製造、運輸、販賣第二級毒品者，處無期徒刑或七年
    以上有期徒刑，得併科新臺幣7 百萬元以下罰金。」，修正
    後該條第1 、2 項則分別提高得併科之罰金數額至2 千萬元
    、1 千萬元，則應以修正前之毒品危害防制條例第4 條第1
    、2 項規定較為有利。
  (二)甲○○、黃雅雪、蔡志鵬行為時之毒品危害防制條例第17條
    規定：「犯第4 條第1 項至第4 項、第5 條第1 項至第4 項
    前段、第6 條第1 項至第4 項、第7 條第1 項至第4 項、第
    8 條第1 項至第4 項、第10條或第11條第1 項、第2 項之罪
    ，供出毒品來源，因而破獲者，得減輕其刑。」，修正後則
    規定：「犯第4 條至第8 條、第10條或第11條之罪，供出毒
    品來源，因而查獲其他正犯或共犯者，減輕或免除其刑。犯
    第4 條至第8 條之罪於偵查及審判中均自白者，減輕其刑。
    」，核修正後之規定，第1 項除修正「因而破獲者」文字為
    「因而查獲其他正犯或共犯者」外，並刪除原條文「得減輕
    或免除其刑」之「得」字；第2 項則增列自白減輕其刑之規
    定，於量刑適用上，自以修正後之規定較為有利。
  (三)上開毒品危害防制條例第4 條第1 項、第17條之規定，係對
    法定刑度與減輕其刑之適用規定，自不宜割裂而分別為新舊
    法之適用，而按新舊法適用孰者對被告較為有利，應先審查
    應否諭知無罪，次審查應否諭知免訴、不受理，再次則審查
    有無法定必應免刑之情形；如無前開情形，則比較新舊法之
    罪刑孰為最有利。依上開比較結果，本件應以修正後之規定
    較為有利，自應全部適用98年5 月20日修正公布、同年月22
    日生效施行之毒品危害防制條例第4 條第1 、2 項、第17條
    之規定處斷。
六、論罪科刑
  (一)按刑法於94年2 月2 日修正公佈，刪除第56條所定連續犯之
    規定，自95年7 月1 日施行。而基於概括犯意連續多次販賣
    毒品之行為，於刑法修正刪除連續犯規定之前，均依連續犯
    論以一罪。此次刑法第56條修正理由之說明謂：「對繼續犯
    同一罪名之罪者，均適用連續犯之規定論處，不無鼓勵犯罪
    之嫌，亦使國家刑罰權之行使發生不合理之現象。」「基於
    連續犯原為數罪之本質及刑罰公平原則之考量，爰刪除有關
    連續犯之規定」等語，即係將本應各自獨立評價之數罪，回
    歸本來就應賦予複數法律效果之原貌。而所謂集合犯是指立
    法者所制定之犯罪構成要件中，本就預定有數個同種類之行
    為將反覆實行之犯罪而言，將各自實現犯罪構成要件之反覆
    多數行為，解釋為集合犯，而論以一罪。是以對於集合犯，
    必須從嚴解釋，以符合立法本旨。故是否集合犯之判斷，客
    觀上自應斟酌法律規範之本來意涵、實現該犯罪目的之必要
    手段、社會生活經驗中該犯罪必然反覆實行之常態及社會通
    念等；主觀上則視其反覆實施之行為是否出於行為人之一個
    犯意，並秉持刑罰公平原則，加以判斷之。觀諸毒品危害防
    制條例所定之販賣毒品罪之構成要件文義，實無從認定立法
    者本即預定該犯罪之本質，必有數個同種類行為而反覆實行
    之集合犯行，稽以行為人多次販賣毒品之行為，未必皆出於
    行為人之一個犯意決定；故販賣毒品之罪，難認係集合犯之
    罪。因此，就刑法修正施行後多次販賣毒品之犯行，採一罪
    一罰，始符合立法本旨（最高法院96年度臺上字第6048號、
    4969號、7052號判決參照）。是甲○○、黃雅雪於98年2 月
    28日、98年3 月11日、98年3 月30日、98年4 月1 日共同販
    賣海洛因予李育妙、黃志鴻部分，雖經檢察官另行起訴，並
    經本院於99年1 月8 日以98年度訴字670 號判決（甲○○部
    分判決確定；黃雅雪提起上訴，另經臺灣高等法院高雄分院
    於99年5 月4 日99年度上訴字第434 號判決），然與本件甲
    ○○、黃雅雪經起訴部分，並無一罪關係，本院自應加以審
    理，合先敘明。
  (二)按海洛因、甲基安非他命係毒品危害防制條例第2 條第2 項
    第1 、2 款所列管之第一、二級毒品。核甲○○犯罪事實欄
    二所為，係犯98年5 月20日修正公布後毒品危害防制條例第
    4 條第1 項之販賣第一級毒品罪，犯罪事實欄三所為，係犯
    98年5 月20日修正公布後毒品危害防制條例第4 條第2 項、
    第6 項之販賣第二級毒品未遂罪；黃雅雪犯罪事實欄二所為
    ，係犯98年5 月20日修正公布後毒品危害防制條例第4 條第
    1 項之販賣第一級毒品罪；蔡志鵬犯罪事實欄四所為，係犯
    98年5 月20日修正公布後毒品危害防制條例第4 條第1 項之
    販賣第一級毒品罪。甲○○、黃雅雪、蔡志鵬基於販賣之犯
    意，持有第一級毒品海洛因，及甲○○基於販賣之犯意，持
    有第二級毒品甲基安非他命之低度行為，均應為渠3 人各販
    賣第一、二級毒品海洛因、甲基安非他命之高度行為所吸收
    ，均不另論罪。甲○○、黃雅雪間就犯罪事實欄二；甲○○
    、黃雅雪、蔡志鵬間就犯罪事實欄四所示犯罪事實，有犯意
    聯絡、行為分擔，為共同正犯。甲○○所為犯罪事實欄二、
    三所示之犯行，時間互異，犯意各別，應予分論併罰。
  (三)甲○○、黃雅雪有如犯罪事實欄一所載犯罪科刑及執行記錄
    ，有臺灣高等法院被告前案紀錄表各1 份在卷可憑，甲○○
    受有期徒刑執行完畢後，於5 年內故意再犯犯罪事實欄二、
    三所載有期徒刑以上之罪；黃雅雪再犯犯罪事實欄二所載有
    期徒刑以上之罪，均為累犯，本均應加重其刑，惟甲○○、
    黃雅雪所犯犯罪事實欄二所載共同販賣第一級毒品罪部分；
    甲○○所犯犯罪事實欄三所載販賣第二級毒品罪部分，法定
    本刑為死刑或無期徒刑部分，依刑法第64條第1 項及第65條
    第1 項規定，均不得加重。
  (四)甲○○、黃雅雪於警詢中供出犯罪事實欄二海洛因來源郭進
    財，使警方因而查獲郭進財乙節，業據證人倪培民於本院98
    年度訴字第670 號甲○○、黃雅雪違反毒品危害防制條例案
    件審理時證述在卷（B5卷第91至93頁），雖警方查獲甲○○
    之前，已監聽「阿財」使用之電話，惟據倪培民之證述，可
    知當時警方尚不知郭進財之地址及年籍資料，只知道綽號，
    係經甲○○、黃雅雪於警詢中指證郭進財，並由甲○○帶警
    方指出郭進財位於高雄市○○區○○街住處，由警方派人進
    行搜索後，在郭進財住處查獲第一級毒品海洛因、第二級毒
    品甲基安非他命及郭進財之健保卡等物，並經郭進財之女友
    楊惠薰證述郭進財確實住在該處而確定郭進財之住址等節，
    堪認警方查獲郭進財與甲○○、黃雅雪於警詢之供述有相當
    因果關係，甲○○、黃雅雪所為犯罪事實欄二之犯行，自得
    依毒品危害防制條例第17條第1項規定，減輕其刑。
  (五)再者，犯毒品危害防制條例第4 條至第8 條之罪，於偵查及
    審判中均自白者，減輕其刑，98年5 月20日修正之毒品危害
    防制條例第17條第2 項定有明文，故毒販在偵查及審判中之
    歷次陳述，各有1 次以上之自白即有該條項之適用。甲○○
    、黃雅雪於警詢、偵訊及本院審理時已坦承犯罪事實欄二所
    載販賣海洛因予吳宗修之犯行（A1卷第109 至110 頁，A1卷
    第120 至121 頁，A3卷第69、86頁），均應依毒品危害防制
    條例第17條第2 項規定，減輕其刑。
  (六)依上，甲○○、黃雅雪所為犯罪事實欄二所載販賣海洛因予
    吳宗修之犯行，應依毒品危害防制條例第17條第1 、2 項遞
    減輕其刑（供出他人為毒品來源之上手與自己犯罪，對立法
    意旨而言係不同誘因，若分別符合同條例第17條第1 、2 項
    規定，應有不同規定之減刑適用）。甲○○、黃雅雪上開加
    重（累犯）、減輕事由，均應依刑法第71條第1 項之規定先
    加後減之。
  (七)甲○○所為犯罪事實欄三販賣第二級毒品未遂，應依刑法第
    25條第2 項規定減輕其刑。
  (八)另蔡志鵬所為犯罪事實欄四所載共同販賣第一級毒品罪之法
    定本刑為死刑或無期徒刑之罪，然衡量其共同販賣第一級毒
    品之數量尚屬非鉅，次數僅1 次，販售人數僅1 人，與其他
    販毒之中、大盤可輕易獲得厚利之情形相較，顯有不同，故
    蔡志鵬之犯行縱逕以宣告法定本刑中最低度之刑罰，猶嫌情
    輕法重，失之過苛，且無從依其販毒情節輕重施以不同程度
    之懲處，未免失其立法之本旨，是認其犯罪情狀足堪憫恕，
    爰依刑法第59條規定，就其販賣毒品罪行酌予減輕其刑。
  (九)爰審酌甲○○、黃雅雪、蔡志鵬不思以正當途徑營利謀生，
    均明知毒品戕害施用者身體至鉅，且施用者為購買毒品以解
    除毒癮，往往不惜耗費鉅資，以致散盡家財連累家人，甚或
    鋌而走險犯罪，危害社會治安，卻仍為一己私利，無視國家
    管制毒品之禁令，共同販賣第一級毒品海洛因予吳宗修、黃
    志鴻，甲○○並販賣價基安非他命予劉政巖而未遂，甲○○
    、黃雅雪均供出毒品來源，因而查獲，且甲○○、黃雅雪犯
    後坦承犯罪事實欄二犯行；甲○○否認犯罪事實欄三犯行；
    蔡志鵬否認否認犯罪事實欄四犯行，及渠等販賣海洛因之數
    量等一切情狀，分別量處如主文所示之刑，甲○○部分並定
    其應執行刑。
  (十)沒收
  1.本件附表一所示扣案物，雖經另案（本院98年度訴字第670
    號）宣告沒收銷燬或沒收，然尚無從證明已實際執行而不復
    存在，本院自仍應依法宣告沒收銷燬或沒收，合先敘明。
  2.甲○○、黃雅雪就犯罪事實欄二所示共同販賣第一級毒品所
    得500 元；蔡志鵬就犯罪事實欄四所示與甲○○、黃雅雪共
    同販賣第一級毒品所得500 元，雖均未扣案，仍應依毒品危
    害防制條例第19條第1 項規定，基於共同正犯連帶責任原則
    ，分別宣告如主文所示連帶沒收，如全部或一部不能沒收時
    ，分別以其等財產連帶抵償之。甲○○就犯罪事實欄三所示
    販賣第二級毒品未遂所得1000元，則依應依毒品危害防制條
    例第19條第1 項規定宣告沒收，如全部或一部不能沒收時，
    以其財產抵償之。
  3.按以營利為目的販入毒品，經多次販賣後，持有剩餘毒品被
    查獲，其各次販賣毒品行為，固應併合處罰。惟該持有剩餘
    毒品之低度行為，應僅為最後一次販賣毒品之高度行為所吸
    收，不另論罪。則就該查獲之剩餘毒品，祇能於最後一次之
    販賣毒品罪宣告沒收銷燬，不得於各次販賣毒品罪均宣告沒
    收銷燬（最高法院97年度台上字第4068號判決參照）。本件
    扣案如附表一編號(二)所示海洛因，係甲○○、黃雅雪多次販
    賣後所剩餘，而甲○○、黃雅雪分別於98年2 月20日（販賣
    予黃志鴻）、98年2 月28日（販賣予李育妙）、98年3 月11
    日（販賣予李育妙）、98年3 月23日（販賣予吳宗修）、98
    年3 月30日（販賣予李育妙）、98年4 月1 日（販賣予李育
    妙、黃志鴻）多次販賣海洛因之犯行，其中本件起訴部分係
    98年3 月23日販賣海洛因予吳宗修之部分，其餘部分均經檢
    察官另行起訴，並經本院98年度訴字第670 號判決，有本院
    98年度訴字第670 號卷可稽，揆諸上開判決意旨，本件甲○
    ○、黃雅雪多次販賣海洛因後所剩餘如附表一編號(二)所示扣
    案海洛因，爰不於本件宣告沒收銷燬。
  4.附表一編號(三)所示扣案甲基安非他命，係甲○○於98年3 月
    間向曾萬進購入乙情，業據甲○○陳述明確（A1卷第147 至
    148 頁，B5卷第19頁），則該扣案之甲基安非他命尚難認與
    甲○○98年2 月26日所犯犯罪事實欄三之販賣第二級毒品未
    遂犯行有關，爰不於本件宣告沒收銷燬。
  5.扣案如附表一編號(四)、(十四)所示之電子秤1 台及分裝杓2 支，
    係甲○○、黃雅雪用以分裝販賣海洛因所用，經高雄醫學大
    學附設中和紀念醫院檢驗結果，均呈海洛因陽性反應，顯均
    殘留有第一級毒品海洛因而難以析離，應全部視為毒品，應
    依毒品危害防制條例第18條第1項規定沒收銷燬之。
  6.附表一編號(五)、(八)、(十二)所示之行動電話、SIM 卡及空夾鏈袋
    ，均屬甲○○所有，供販賣第一級毒品犯罪所用之物（理由
    見附表一備註欄），應依毒品危害防制條例第19條第1 項規
    定宣告沒收之。至其餘扣案物，因無證據證明與本件犯行有
    關，均不予宣告沒收，附此敘明。
據上論斷，應依刑事訴訟法第299 條第1 項前段，98年5 月20日
修正後毒品危害防制條例第4 條第1 、第2 項、第6 項、第17條
第1 項、第2 項，同條例第18條第1 項前段、第19條第1 項，刑
法第11條、第28條、第25條第2 項、第47條第1 項、第51條第5
項、第59條，判決如主文。
本案經檢察官乙○○到庭執行職務。
中    華    民    國    99    年    7     月    20    日
                  刑事第一庭    審判長法  官  蔡國卿
                                      法  官  張琬如
                                      法  官  王淑惠
以上正本證明與原本無異。
如不服本判決應於收受判決後10日內向本院提出上訴書狀，並應
敘述具體理由。其未敘述上訴理由者，應於上訴期間屆滿後20日
內向本院補提理由書(均須按他造當事人之人數附繕本)「切勿逕
送上級法院」。
中    華    民    國    99    年    7     月    21    日
                                      書記官  黃旭淑
附錄法條
毒品危害防制條例第4條
製造、運輸、販賣第一級毒品者，處死刑或無期徒刑；處無期徒
刑者，得併科新臺幣2千萬元以下罰金。
製造、運輸、販賣第二級毒品者，處無期徒刑或 7 年以上有期
徒刑，得併科新臺幣1千萬元以下罰金。
製造、運輸、販賣第三級毒品者，處 5 年以上有期徒刑，得併
科新臺幣7百萬元以下罰金。
製造、運輸、販賣第四級毒品者，處 3 年以上 10 年以下有期
徒刑，得併科新臺幣3百萬元以下罰金。
製造、運輸、販賣專供製造或施用毒品之器具者，處 1 年以上
7 年以下有期徒刑，得併科新臺幣1百萬元以下罰金。
前五項之未遂犯罰之。
附表一：扣案物品
┌──┬────────┬──────┬──────────┬───────┐
│編號│品名            │數量        │鑑定結果            │ 備    註     │
├──┼────────┼──────┼──────────┼───────┤
│ (一) │現金            │新臺幣      │                    │無證據證明與本│
│    │                │ 28000元    │                    │案有關。      │
├──┼────────┼──────┼──────────┼───────┤
│ (二) │海洛因          │8 包        │法務部調查局濫用藥物│本件起訴部分，│
│    │                │（均含包裝袋│實驗室98年4 月27日調│非甲○○、黃雅│
│    │                │，合計毛重  │科壹字第09823013050 │雪之最後1 次犯│
│    │                │48.3公克）  │號鑑定書：          │行，不予宣告沒│
│    │                │            │1.粉末檢品4 包，均含│收銷毀。      │
│    │                │＊扣押物品目│  第一級毒品海洛因成│              │
│    │                │錄表記載9包 │  分，合計淨重5.28公│              │
│    │                │，惟由法務部│  克（空包裝總重1.14│              │
│    │                │調查局鑑定時│  公克），純度29.47 │              │
│    │                │實際檢視為8 │  ％，純質淨重1.56公│              │
│    │                │包          │  克。              │              │
│    │                │。          │2.粉塊狀檢品4 包，均│              │
│    │                │            │  含第一級毒品海洛因│              │
│    │                │            │  成分，合計淨重    │              │
│    │                │            │  38.64 公克（空包裝│              │
│    │                │            │  總重3.81公克），純│              │
│    │                │            │  度75.85 ％，純質淨│              │
│    │                │            │  重29.31公克。     │              │
│    │                │            │（B2卷第3 頁反面）  │              │
├──┼────────┼──────┼──────────┼───────┤
│ (三) │甲基安非他命    │3包         │均呈甲基安非他命陽性│無證據證明與本│
│    │                │            │反應。              │案有關。      │
│    │                │            │（見高雄醫學大學附設│              │
│    │                │            │中和紀念醫院98年5 月│              │
│    │                │            │26日報告編號0000-000│              │
│    │                │            │、172 、173 檢驗報告│              │
│    │                │            │：                  │              │
│    │                │            │1.晶體1 包，標示毛重│              │
│    │                │            │  1.6 公克，檢驗前淨│              │
│    │                │            │  重1.342 公克，檢驗│              │
│    │                │            │  後淨重1.337公克。 │              │
│    │                │            │  （見本院卷第43頁）│              │
│    │                │            │2.晶體1 包，標示毛重│              │
│    │                │            │  0.4 公克，檢驗前淨│              │
│    │                │            │  重0.14公克，檢驗後│              │
│    │                │            │  淨重0.135公克。   │              │
│    │                │            │  （見本院卷第44頁）│              │
│    │                │            │3.晶體1 包，標示毛重│              │
│    │                │            │  0.2 公克，檢驗前淨│              │
│    │                │            │  重0.025 公克，檢驗│              │
│    │                │            │  後淨重0.02公克。  │              │
│    │                │            │（B5卷第6 頁反面至第│              │
│    │                │            │7 頁反面）          │              │
├──┼────────┼──────┼──────────┼───────┤
│ (四) │電子秤          │1台         │呈海洛因陽性反應。  │毒品危害防制條│
│    │                │            │（高雄醫學大學附設中│例第18條第1項 │
│    │                │            │和紀念醫院98年8 月4 │前段          │
│    │                │            │日報告編號0000-000檢│              │
│    │                │            │驗報告）            │              │
│    │                │            │（B5卷第22至23頁）  │              │
├──┼────────┼──────┼──────────┼───────┤
│ (五) │行動電話        │1具         │                    │毒品危害防制條│
│    │門號0000000000  │（含SIM卡） │                    │例第19條第1項 │
│    │序號            │            │                    │              │
│    │000000000000000 │            │                    │              │
├──┼────────┼──────┼──────────┼───────┤
│ (六) │行動電話        │1具         │                    │無證據證明與本│
│    │門號0000000000  │（含SIM卡） │                    │案有關。      │
│    │序號            │            │                    │              │
│    │000000000000000 │            │                    │              │
├──┼────────┼──────┼──────────┼───────┤
│ (七) │行動電話        │1具         │                    │無證據證明與本│
│    │門號0000000000  │（含SIM卡） │                    │案有關。      │
│    │序號            │            │                    │              │
│    │00000000000000  │            │                    │              │
├──┼────────┼──────┼──────────┼───────┤
│ (八) │SIM卡           │1張         │                    │無證據證明與案│
│    │門號0000000000  │            │                    │有關。        │
├──┼────────┼──────┼──────────┼───────┤
│ (九) │SIM卡           │1張         │                    │毒品危害防制條│
│    │門號0000000000  │            │                    │例第19條第1 項│
├──┼────────┼──────┼──────────┼───────┤
│ (十) │安非他命吸食器  │1組         │                    │與本案無關    │
├──┼────────┼──────┼──────────┼───────│
│ (十一) │注射針筒        │1盒         │                    │與本案無關    │
├──┼────────┼──────┼──────────┼───────┤
│ (十二) │空夾鏈袋        │10包        │                    │毒品危害防制條│
│    │                │            │                    │例第19條第1項 │
├──┼────────┼──────┼──────────┼───────┤
│ (十三) │止血管          │2條         │                    │與本案無關    │
├──┼────────┼──────┼──────────┼───────┤
│ (十四) │分裝杓          │2支         │1.藍色分裝杓呈海洛因│毒品危害防制條│
│    │                │            │  陽性反應（高雄醫學│例第18條第1 項│
│    │                │            │  大學附設中和紀念醫│前段          │
│    │                │            │  院98年8 月4日 報告│              │
│    │                │            │  編號0000-000檢驗報│              │
│    │                │            │  告）。            │              │
│    │                │            │2.紅色分裝杓呈海洛因│              │
│    │                │            │  、甲基安非他命陽性│              │
│    │                │            │  反應（高雄醫學大學│              │
│    │                │            │  附設中和紀念醫院98│              │
│    │                │            │  年8月4 日報告編號 │              │
│    │                │            │  0000-000檢驗報告）│              │
│    │                │            │  （B5卷第22至23頁）│              │
└──┴────────┴──────┴──────────┴───────┘
附表二：
┌──┬────────┬──────┬──────┬──────────────────────┐
│編號│監察號碼        │非監察用戶  │通話開始時間│談話內容                                    │
│    │                │            │            │                                            │
├──┼────────┼──────┼──────┼──────────────────────┤
│(一)  │0000000000      │0000000000  │98/3/23     │吳宗修：喂，我修哥，過去厝找你。            │
│    │（甲○○）      │（吳宗修）  │14:58       │甲○○：我在援中港這裡。                    │
│    │                │            │            │吳宗修：要到那裡喔。                        │
│    │                │            │            │甲○○：學校後面這裡。                      │
│    │                │            │            │吳宗修：我在家內。                          │
│    │                │            │            │甲○○：你不是有車。                        │
│    │                │            │            │吳宗修：我老仔開出去。                      │
│    │                │            │            │甲○○：機車阿。                            │
│    │                │            │            │吳宗修：好啦。                              │
│    │                │            │            │（A1卷第88頁）                              │
│    │                │            ├──────┼──────────────────────┤
│    │                │            │98/3/23     │吳宗修：我到援中港橋了，你順便帶1 支筆給我。│
│    │                │            │15:10       │甲○○：哇，我「那個」出去了內。            │
│    │                │            │            │吳宗修：出去了喔，不要緊。                  │
│    │                │            │            │（A1卷第88頁）                              │
├──┼────────┼──────┼──────┼──────────────────────┤
│(二)  │0000000000      │0000000000  │98/2/26     │劉政巖：大胖耶，你那邊硬的還有嗎？          │
│    │（甲○○）      │（劉政巖）  │13:31       │甲○○：有阿。                              │
│    │                │            │            │劉政巖：這樣，我等一下再打給你。            │
│    │                │            │            │（A1卷第82頁）                              │
│    │                │            ├──────┼──────────────────────┤
│    │                │            │98/2/26     │劉政巖：我老叢啦，拿1 千，你拿過來家裡給我好│
│    │                │            │13：37      │        嗎？                                │
│    │                │            │            │甲○○：你在家喔？                          │
│    │                │            │            │劉政巖：對，你拿過來給我一下。              │
│    │                │            │            │甲○○：等一下，我機車被人家騎出去。        │
│    │                │            │            │（A1卷第82頁）                              │
│    │                │            ├──────┼──────────────────────┤
│    │                │            │98/2/26     │劉政巖：大胖耶，機車回來了沒？              │
│    │                │            │17：39      │甲○○：騎去弄東西。                        │
│    │                │            │            │劉政巖：那我要怎樣，我過去拿嗎？            │
│    │                │            │            │甲○○：對。                                │
│    │                │            │            │劉政巖：過去哪裡啊？                        │
│    │                │            │            │甲○○：進發。                              │
│    │                │            │            │劉政巖：我馬上過去，1喔。                   │
│    │                │            │            │甲○○：1喔，好。                           │
│    │                │            │            │（A1卷第82頁）                              │
├──┼────────┼──────┼──────┼──────────────────────┤
│(三)  │0000000000      │0000000000  │98/2/20     │黃志鴻：在哪裡？                            │
│    │（甲○○）      │（黃志鴻）  │13:52       │甲○○：大舍角那個垃圾場。                  │
│    │                │            │            │黃志鴻：那裡阿？                            │
│    │                │            │            │甲○○：大舍角十字路下去有個加油站，那一條  │
│    │                │            │            │        轉進去。                            │
│    │                │            │            │黃志鴻：喔，好。                            │
│    │                │            │            │甲○○：你多久會到？                        │
│    │                │            │            │黃志鴻：差不多5分鐘。                       │
│    │                │            │            │甲○○：好，我叫人拿過去。                  │
│    │                │            │            │黃志鴻：有夠，多用一點。                    │
│    │                │            │            │（A1卷第82頁）                              │
├──┼────────┼──────┼──────┼──────────────────────┤
│(四)  │0000000000      │0000000000  │98/2/20     │甲○○：垃圾場，1個賣魚的。                 │
│    │（甲○○）      │（蔡志鵬）  │13:53       │蔡志鵬：蚵仔寮，瘦瘦的那個？                │
│    │                │            │            │甲○○：就賣魚的，5分鐘。                   │
│    │                │            │            │蔡志鵬：好。                                │
├──┼────────┼──────┼──────┼──────────────────────┤
│(五)  │0000000000      │0000000000  │98/2/20     │黃志鴻：垃圾場這裡嗎？加油站進去那一條嗎？我│
│    │（甲○○）      │（黃志鴻）  │14:00       │        在這裡內。                          │
│    │                │            │            │甲○○：你騎進去，人家在那裡等你了。        │
│    │                │            │            │黃志鴻：騎進去喔，好。                      │
│    │                │            │            │（A1卷第82頁）                              │
└──┴────────┴──────┴──────┴──────────────────────┘

司法院資訊處製作；財團法人民間司法改革基金會備份。
